【裁判字號】    98,易,922
【裁判日期】    981028
【裁判案由】    竊盜
【裁判全文】
臺灣高雄地方法院刑事判決               98年度易字第922號
公  訴  人  臺灣高雄地方法院檢察署檢察官
被      告  乙○○
            丁○○
上列被告因竊盜案件，經檢察官提起公訴（98年度偵字第20675號）
，本院判決如下：
    主  文
乙○○竊盜，貳罪，均累犯，各處如附表編號一、二所示之刑；
又共同竊盜，累犯，處拘役伍拾日，如易科罰金，以新臺幣壹仟
元折算壹日。所處拘役部分，應執行拘役玖拾伍日，如易科罰金
，以新臺幣壹仟元折算壹日。
丁○○竊盜，處拘役伍拾伍日，如易科罰金，以新臺幣壹仟元折
算壹日；又共同竊盜，處拘役伍拾日，如易科罰金，以新臺幣壹
仟元折算壹日。應執行拘役壹佰日，如易科罰金，以新臺幣壹仟
元折算壹日。
    事  實
一、乙○○前於民國95、96年間，因施用毒品案件，(一)經臺灣高
    等法院高雄分院以95年度上訴字第119 號分別判處有期徒刑
    10月、5 月，並定應執行有期徒刑刑1 年2 月，嗣經最高法
    院以95年度臺上字第2747號判決駁回上訴確定；(二)經本院以
    95年度訴字第3381號判處有期徒刑10月，再經臺灣高等法院
    高雄分院以96年度上訴字第81號判決駁回上訴確定；(三)因偽
    證罪，經本院以95年度訴字第458 號判決有期徒刑7 月確定
    ；(四)因施用毒品案件，經本院以95年度易字第2448 號 判決
    有期徒刑5 月確定；(五)因詐欺罪，經本院以96年度簡字第
    1464號判決有期徒刑4 月確定；(六)因施用毒品案件，經本院
    以96年度訴字第2062號判決有期徒刑1 年確定。上開(一)及(二)
    (四)(五)經本院以96年度聲減字第6100號裁定減刑並分別定應執
    行刑為有期徒刑7 月、9 月確定；上開(三)(六)經本院以96 年
    度聲減字第8739號分別裁定減刑為有期徒刑3 月15日、6 月
    確定，前揭各罪接續執行後，於97年5 月20日假釋出監，於
    97年10月27日假釋期滿未經撤銷，視為執行完畢。
二、丁○○曾於民國92年間，(一)因施用毒品及(二)偽造文書案件，
    經法院分別判處有期徒刑10月、5 月、4 月確定，上開3 罪
    復經法院裁定應執行有期徒刑1 年5 月確定；(三)因施用、持
    有毒品案件，經法院判處有期徒刑1 年2 月、6 月，應執行
    有期徒刑1 年2 月確定；以上各罪接續執行，於94年10月14
    日第1 次縮短刑期假釋付保護管束；復於95年第1 次假釋期
    間，因(四)施用毒品及(五)詐欺案件，經法院分別判處有期徒刑
    6 月、5 月確定；(六)因施用毒品案件，經法院分別判處有期
    徒刑9 月、6 月，並經定其應執行之刑為有期徒刑1 年1 月
    確定；(七)因竊盜罪，經法院判處有期徒刑3 月確定；又於96
    年間，(八)因竊盜罪，經法院判處有期徒刑3 月確定，(九)再因
    6 次竊盜罪，經法院分別判處有期徒刑3 月5 罪及有期徒刑
    7 月，並經定其應執行之刑為有期徒刑1 年8 月確定；(十)復
    因竊盜案件，經法院判處有期徒刑8 月減為有期徒刑4 月確
    定。前開第1 次假釋因(四)之罪而遭撤銷，並自95年11月27日
    入監執行殘刑8 月又28日，另(四)、(五)及(六)、(七)、(八)、(九)之罪
    ，分別經法院裁定減刑並定應執行刑為有期徒刑4 月及1 年
    8 月確定；嗣於97年12月19日第2 次縮短刑期假釋付保護管
    束，而於98年第2 次假釋期間，(十一)因施用毒品案件，經法院
    判處有期徒刑8 月、4 月，並經定其應執行之刑為有期徒刑
    1 年5 月確定，前開第2 次假釋因(十一)之罪而遭撤銷，並自98
    年9 月4 日入監執行殘刑6 月15日（未構成累犯）。
三、詎乙○○、丁○○2 人仍不知悔改，分別基於意圖為自己不
    法所有之犯意或共同意圖為自己不法所有之犯意聯絡，先後
    為下列行為：
  (一)乙○○於98年7 月6 日上午8 時許，行經高雄市○○區○○
    路與後昌路口時，見甲○○所有車牌號碼XWW-698 號重型機
    車1 輛（價值約新臺幣【下同】5,000 元）停放在該處，竟
    意圖為自己不法之所有，持其拾獲之鑰匙1 支（即扣案之鑰
    匙1 支，起訴書誤載為未扣案）發動該車引擎而竊取之，得
    手後，供己代步騎用。嗣於同年月7 日上午9 時許，因機車
    內燃油用盡，遂將該車棄置在高雄市○○區○○路782 巷46
    號前。
  (二)丁○○於98年7 月8 日中午12時許，騎乘機車行經高雄市○○區○○路201 號之「晨光電器行」，見該店老闆戊○○將
    客人送修、價值9,600 元之聲寶廠牌窗型冷氣機1 臺（機型
    ：000000000 號，型號：AWG-20V ）放置在騎樓處而無人看
    管，竟意圖為自己不法之所有，徒手竊取戊○○所保管之上
    開窗型冷氣機1 臺，得手後，並騎乘機車將該冷氣機載往高
    雄市○○區○○路與政德路口某資源回收場，以500 元之價
    格變賣予不知情之回收場負責人。
  (三)乙○○於98年7 月9 日中午12時許，行經高雄市○○區○○
    路高雄捷運世運站附近，見己○○所有車牌號碼XIW-539 號
    重型機車1 輛（價值約15,000元）停放在該處，復意圖為自
    己不法之所有，持上開(一)拾獲之鑰匙1 支發動該車引擎而竊
    取之，得手後，供己代步騎用。
  (四)乙○○於98年7 月9 日下午2 時30分許，騎乘上開竊得之車
    牌號碼XIW-539 號重型機車搭載原不知情之丁○○行經高雄
    市鼓山區○○○路1165號之「弘盛電器行」時，見該店老闆
    丙○○將拆卸保養、價值約5,000 元之東元廠牌分離式冷氣
    機外機1 臺放置在該店門口而無人看管，2 人乃基於共同意
    圖為自己不法所有之竊盜犯意聯絡，由乙○○下車徒手竊取
    該冷氣機外機1 臺，並由丁○○騎乘上開車牌號碼XIW-539
    號重型機車搭載乙○○，2 人共同將該冷氣機外機搬離現場
    ，而欲載往高雄市○○區○○路與政德路口某資源回收場變
    賣換取金錢。嗣於同日下午3 時許，在高雄市○○區○○路
    與政德路口，因形跡可疑為警攔查，當場扣得上開窗型冷氣
    機1 臺、車牌號碼XIW-539 號重型機車1 輛、冷氣機外機1
    臺（業經分別發還予戊○○、己○○、丙○○）及鑰匙1 支
    ，因而查知上開(二)(三)(四)之事實；而乙○○並在未被有偵查犯
    罪職權之機關或公務員知悉犯罪行為人前，主動向員警坦承
    上開(一)之竊盜犯行，經警在上開地點查獲車牌號碼XWW-69 8
    號重型機車1 輛（業經發還甲○○），而悉上情。
四、案經高雄市政府警察局左營分局報請臺灣高雄地方法院檢察
    署檢察官偵查起訴。
    理  由
壹、證據能力部分：
    按被告以外之人於審判外之言詞或書面陳述，除法律有規定
    者外，不得作為證據；被告以外之人於偵查中向檢察官所為
    之陳述，除顯有不可信之情況者外，得為證據；被告以外之
    人於審判外之陳述，雖不符前4 條之規定，而經當事人於審
    判程序同意作為證據，法院審酌該言詞陳述或書面陳述作成
    時之情況，認為適當者，亦得為證據，刑事訴訟法第159 條
    第1 項、第159 條之1 第2 項、第159 條之5 第1 項分別定
    有明文。本件以下所引用之各項供述證據，除證人即共同被
    告乙○○於偵查中向檢察官所為之陳述，業經具結且無顯不
    可信之情形存在，而乙○○於本院審理時，並已到庭作證，
    被告之對質詰問權亦經充分保障，依刑事訴訟法第159 條之
    1 第2 項規定，應具證據能力；至其餘供述證據，因檢察官
    、被告於審判程序均同意作為證據（見本院卷第96至97頁）
    ，本院審酌前開證據作成或取得時之狀況，並無違法或不當
    情事，復經本院於審判期日依法進行調查、辯論，應均具證
    據能力，合先敘明。
貳、實體部分：
一、上開犯罪事實三(一)(二)(三)部分，業據被告2 人分別於警詢、偵
    查及本院審理中坦承不諱，核與證人甲○○、戊○○及己○○於警詢之證述情節相符，且有高雄市政府警察局左營分局
    扣押筆錄及扣押物品目錄表各2 份、贓物認領保管收據（車
    輛專用）1 紙、高雄市政府警察局左營分局文自派出所贓物
    認領保管單2 紙、查獲現場及監視器翻拍照片11張（即警卷
    第69頁編號1 至3 、編號8 、該頁最下方2 張照片及第70
    頁全部5 張照片）、高雄市政府警察局車輛協尋電腦輸入單
    1 紙、高雄市政府警察局車輛尋獲電腦輸入單1 紙及車輛查
    詢- 基本資料詳細畫面1 紙在卷可稽（見警卷第55至58頁、
    第60至63、第65至67頁、第69至70頁、第72至74頁），復有
    被告乙○○用以竊取上開2 輛重型機車之鑰匙1 支扣案足憑
    （見警卷第71頁、本院卷第47頁），堪認被告2 人上開任意
    性自白，確均與事實相符。
二、就上開犯罪事實三(四)部分，業經被告乙○○於警詢及偵審中
    供承不諱，核與證人丙○○於警詢之證述情節相符，且有高
    雄市政府警察局左營分局扣押筆錄及扣押物品目錄表各1 份
    、高雄市政府警察局左營分局文自派出所贓物認領保管單1
    紙、查獲地點、查獲現場、行竊後所得之物品及行竊地點照
    片6 張（即警卷第69頁編號1 至4 、6 、7 之照片）附卷可
    參（見警卷第55至58頁、第68頁、第69頁），堪認被告乙○○上開任意性自白，確與事實相符。惟訊據被告丁○○雖坦
    承有與乙○○一同騎車行經上開「弘盛電器行」，並在乙○○竊取上開冷氣機外機後，由其騎乘機車載乙○○至高雄市
    左營區○○路與政德路口，惟矢口否認有與乙○○共同竊取
    該冷氣機外機之犯行，辯稱：伊當時有跟乙○○說不要搬，
    但乙○○還是有搬，伊有拒絕騎摩托車載乙○○，但伊當時
    係被乙○○載的，若伊不載乙○○，就要自己走路回去云云
    。經查：
  (一)被告丁○○於前揭時間，確有與被告乙○○騎乘上開車牌號
    碼XIW-539 號重型機車至前述之「弘盛電器行」，乙○○下
    車竊取上開冷氣機外機1 臺後，換由丁○○騎乘上開機車搭
    載乙○○，將該冷氣機外機搬運至高雄市○○區○○路與政
    德路口，並在該路口為警所攔查等情，業據被告丁○○坦承
    在卷（見本院卷第70頁第15至22行、第96頁第6 至8 行、第
    106 頁第2 至3 行），核與證人即共同被告乙○○於偵查中
    具結證述：「…那冷氣機外機很舊…我想搬到資源回收場賣
    …由我搬著，丁○○騎機車載我到左營曾子路與政德路口時
    ，才被警察查獲的」等語（見偵卷第16頁第7 至10行），及
    於本院審理時具結證稱：「（你搬完那台冷氣後把冷氣機放
    在哪裡？）我就叫丁○○載我，而我抱著冷氣機，到資源回
    收場要去賣，然後在資源回收場就被警察抓住」、「（你有
    無叫他騎車載你到資源回收場？）有，我叫他幫我騎車到資
    源回收場裡」等語相合（見本院卷第100 頁第10至11行、第
    20行），此外復有查獲地點、查獲現場、行竊後所得之物品
    及行竊地點照片6 張（即警卷第69頁編號1 至4 、6 、7 之
    照片）在卷可參，足見被告丁○○就乙○○上開請其騎車之
    要求並未拒絕，且亦有積極載運乙○○與上開冷氣機外機離
    開行竊現場之行為。
  (二)被告丁○○知悉乙○○竊取上開冷氣機外機之行為，業經證
    人乙○○於本院審理時結證稱：「（丁○○是否知道你要去
    偷？）我叫他停下來，他知道我要去搬那台冷氣」、「（丁○○是否有看到你從店家搬走這台冷氣到機車上？）就是在
    馬路上，我從人行道那邊搬，這樣他有看到…」等語在卷（
    見本院卷第99頁第6 行、第100 頁第15行），且被告丁○○
    亦供陳：「…騎到九如路本來說是要找我去找工作、看他媽
    媽的，當時路邊騎樓有壹台人家丟掉的冷氣，乙○○說他要
    搬去賣…最後他還是有搬…」等語（見本院卷第70頁第15
    至18行），是被告丁○○知悉乙○○上開竊取犯行之事實，
    應堪認定。
  (三)被告丁○○雖辯稱有叫乙○○不要搬云云，然縱使被告丁○○有為上開勸說，亦僅為消極勸說，其於消極勸說無效之情
    況下，明知乙○○仍堅持為上開竊盜行為，竟未拒絕乙○○
    要其騎車搭載及載運上開冷氣機外機離開現場之要求，已可
    認被告丁○○對該竊取行為有客觀上之行為分擔及主觀上之
    認知，是縱如其所辯，其有勸說之行為，亦難遽以而為被告
    有利之認定。綜上，本件事證明確，被告2 人之犯行均洵堪
    認定，應予依法論科。
三、核被告2 人就犯罪事實三(一)(二)(三)(四)所為，均係犯刑法第320
    條第1 項之普通竊盜罪。被告2 人就犯罪事實三(四)之犯行，
    有犯意聯絡及行為分擔，應論以共同正犯。被告2 人所為上
    開各次竊盜犯行間，犯意各別，行為互殊，應予分論併罰。
    又被告乙○○曾受如犯罪事實一所述之有期徒刑執行完畢，
    有臺灣高等法院被告前案紀錄表在卷可按，其於受有期徒刑
    執行完畢後，5 年內分別故意再犯本件有期徒刑以上之罪，
    為累犯，應依刑法第47條第1 項規定加重其刑。而被告乙○○於為犯罪事實三(一)之犯行後，於未被有偵查犯罪職權之機
    關或公務員知悉犯罪行為人前，即主動向員警坦承上開(一)之
    竊盜犯行，並帶同警方前往上開地點尋獲上開重型機車1 輛
    ，（見警卷第9 頁第22至23行，本院卷第80頁）則被告顯係
    對未發覺之犯罪自首而接受裁判，且參酌被告自始坦承犯罪
    事實三(一)之竊盜犯行，並就犯罪情節供述明確（見警卷第9
    頁第25至26行、第10頁第2 、6 、8 、9 行），堪認其確出
    於悔悟而自首該件犯行，爰依刑法第62條前段之規定，就其
    上開犯罪事實三(一)之犯行減輕其刑，並依刑法第71條第1 項
    規定，刑有加重及減輕事由，先加後減之。爰審酌被告乙○○有詐欺、偽證等前案紀錄，被告丁○○則有多次竊盜之財
    產犯罪前科，素行非佳，此已如犯罪事實一、二所述，且被
    告2 人正值青壯，卻不思循正途賺取所需，竟隨機任意竊取
    他人財物，惟被告乙○○就犯罪事實均坦承不諱，尚知悔意
    ，被告丁○○就犯罪事實三(二)亦坦承犯行，而就犯罪事實三
    (四)之部分，應僅係對其行為於法律上之評價有錯誤認知，且
    該部分之竊盜犯行，主要係被告乙○○先主動發起，被告丁○○因與乙○○共騎1 輛機車，因此始應乙○○之要求而為
    上開犯行，復參酌被告2 人上開竊取之財物價值非鉅，而犯
    罪事實三(四)則係為將販賣所得款項購買物品予乙○○在安養
    院之母親（見本院卷第100 頁第5 至6 行），可見被告2 人
    惡性尚非重大等一切情狀，分別量處如主文所示之刑，並分
    別諭知易科罰金之折算標準，暨就2 人所處拘役部分，分別
    定其應執行之刑及易科罰金之折算標準，以資懲儆。至扣案
    之鑰匙1 支，雖係供被告乙○○為犯罪事實二(一)(三)之竊盜犯
    行所用之工具，惟該鑰匙1 支非被告乙○○所有，業據被告
    乙○○供承在卷（見本院卷第104 頁第18行），爰不另為沒
    收之諭知，附此敘明。
據上論斷，應依刑事訴訟法第299 條第1 項前段，刑法第28條、
第320 條第1 項、第47條第1 項、第41條第1 項前段、第62條前
段、第51條第6 款，刑法施行法第1 條之1 ，判決如主文。
本案經檢察官陳建州到庭執行職務。
中    華    民    國    98    年    10    月    28    日
                  刑事第十三庭  審判長 法  官 黃蕙芳
                                       法  官 許仁豪
                                       法  官 王宗羿
以上正本證明與原本無異。
如不服本判決應於收受判決後10日內向本院提出上訴書狀，並應
敘述具體理由。其未敘述上訴理由者，應於上訴期間屆滿後20日
內向本院補提理由書(均須按他造當事人之人數附繕本)「切勿逕
送上級法院」。
中    華    民    國    98    年    10    月    28    日
                                       書記官 蔡毓琦
附錄論罪科刑法條：
中華民國刑法第320條
意圖為自己或第三人不法之所有，而竊取他人之動產者，為竊盜
罪，處 5 年以下有期徒刑、拘役或 5 百元以下罰金。
意圖為自己或第三人不法之利益，而竊佔他人之不動產者，依前
項之規定處斷。
前二項之未遂犯罰之。
附表
┌──┬────────────────┬─────────────────┐
│編號│            犯罪事實            │             論罪科刑             │
├──┼────────────────┼─────────────────┤
│ 一 │乙○○於98年7 月6 日上午8 時許，│乙○○竊盜，累犯，處拘役伍拾日，如│
│    │在高雄市○○區○○路與後昌路口時│易科罰金，以新臺幣壹仟元折算壹日。│
│    │，竊取甲○○所有車牌號碼XWW-698 │                                  │
│    │號重型機車1 輛。                │                                  │
├──┼────────────────┼─────────────────┤
│ 二 │乙○○於98年7 月9 日中午12時許，│乙○○竊盜，累犯，處有期徒刑月，│
│    │在高雄市○○區○○路高雄捷運世運│如易科罰金，以新臺幣壹仟元折算壹日│
│    │站附近，竊取己○○所有車牌號碼  │。                                │
│    │XIW-539 號重型機車1 輛。        │                                  │
└──┴────────────────┴─────────────────┘


司法院資訊處製作；財團法人民間司法改革基金會備份。
